臺灣新北地方法院刑事判決
110年度審簡上字第34號
上  訴  人  
即被    告  許智超



上列上訴人即被告因違反槍砲彈藥刀械管制條例案件，不服本院
中華民國110年8月11日110年度審簡字第306號第一審刑事簡易判
決（起訴案號：110年度偵字第8201號），提起上訴，本院管轄
之第二審合議庭判決如下：
    主  文
上訴駁回。
    事  實
一、許智超明知具殺傷力之子彈係槍砲彈藥刀械管制條例管制之
    違禁物品，非經許可，不得無故持有，竟仍基於持有具殺傷
    力子彈之犯意，於不詳時間，向不詳之人取得如附表一所示
    具殺傷力之子彈共8顆（下稱本案子彈）而持有之。嗣於民
    國110年3月3日16時6分許，經警持本院核發之搜索票（110
    年聲搜字第293號），至新北市○○區○○○街0號3樓許智超住處
    搜索，當場查獲許智超，並扣得上開具殺傷力之本案子彈（
    經鑑驗採樣3顆試射，尚餘5顆扣案）。
二、案經新北市政府警察局新莊分局移送臺灣新北地方檢察署檢
    察官偵查起訴。
    理  由
壹、證據能力
一、按被告以外之人於審判外之言詞或書面陳述，除法律有規定
    者外，不得作為證據。被告以外之人於審判外之陳述，雖不
    符同法第159條之1至第159條之4之規定，而經當事人於審判
    程式同意作為證據，法院審酌該言詞陳述或書面陳述作成時
    之情況，認為適當者，亦得為證據；當事人、代理人或辯護
    人於法院調查證據時，知有第159條第1項不得為證據之情形
    ，而未於言詞辯論終結前聲明異議者，視為有前項之同意，
    刑事訴訟法第159條第1項、第159條之5第1項、第2項分別定
    有明文。查本案下述據以認定被告犯罪之供述證據，檢察官
    及被告於本院審理時均未爭執其證據能力，且迄於言詞辯論
    終結前均未聲明異議，復經審酌該等言詞陳述或書面作成時
    之情況並無違法、不當或顯不可信之狀況，依刑事訴訟法第
    159條之5第2項之規定，均有證據能力。
二、又本案所引用之文書證據資料，並無證據證明係公務員違背
    法定程序所取得，亦無顯有不可信之情況與不得作為證據之
    情形，且均經本院於審理期日提示予檢察官、被告辨識而為
    合法調查，自均有證據能力。　　
貳、認定犯罪事實所憑之證據及理由：
一、訊據被告固坦承於上開時、地，為警查獲並扣得如附表一所
    示具殺傷力之本案子彈，惟矢口否認有何持有具殺傷力子彈
    之犯行，辯稱：我沒有持有本案子彈，被查獲的物品不是我
    的。被查獲的東西是放在翁銘谷的房間，翁銘谷說那箱東西
    是郭志玟的。因為之前郭志玟與翁銘谷同住在林口，郭志玟
    因槍砲案件被警查獲後，翁銘谷覺得怕怕的，所以就搬到我
    住處來，我有給翁銘谷一個房間，他就把東西都搬過來，警
    察來搜索時也是在那個房間查獲所有東西，翁銘谷也在場，
    他在警局時也有說東西是郭志玟的。翁銘谷並沒有將搬過來
    的物品交給我。郭志玟在檢察官訊問時有承認滑套及藍色盒
    子是他的，子彈是在藍色盒子抄出來的云云。經查：
(一)被告於上開時、地為警查獲，並扣得如附表一所示具殺傷力
    之本案子彈之事實，業據被告坦承不諱，並有本院110年聲
    搜字第293號搜索票、新北市政府警察局新莊分局搜索扣押
    筆錄、扣押物品目錄表各1件、現場照片8張、現場勘察照片
    39張在卷可參（見偵字第8201號卷第65至77頁、第105至108
    頁、第741至760頁）。又上開扣案之本案子彈經送鑑定結果
    ，均具有殺傷力等情，復有內政部警政署刑事警察局110年3
    月4日刑鑑字第1100022395號鑑定書1件可資佐證（見偵字第
    8201號卷第399至403頁），此部分事實足堪認定。
(二)被告雖以上開情詞置辯，然查：
 1、被告為警查獲時，現場除扣得本案子彈外，另扣得改造槍枝
    半成品、工具、零件及其他不具傷殺力之子彈（11顆，合計
    上開本案子彈共扣得子彈19顆）等物品等情，固有扣押物品
    目錄表1份在卷可參（見偵字8201號卷第71至77頁），惟查
    ：
　①證人即員警搜索時在場之翁銘谷於警詢時證稱：查獲的槍枝
    零組件、工具等物，部分是我學長郭志玟的，是郭志玟於11
    0年2月底，在林口區頂福的木工工廠遭台北市刑大查獲後沒
    帶走的，後來許智超說他要這些東西，我們就把這些零件和
    工具搬到許智超三重住處等語（偵字第8201號卷第35頁），
    是證人翁銘谷於警詢時已證稱為警查獲之物品，僅有部分是
    郭志玟為警查獲後所遺留下來的，且是因為被告表示要這些
    東西，所以其與被告才會將該部分物品搬到被告住處。
　②證人翁銘谷於偵查中再證稱：郭志玟被查獲後，房東請我整
    理郭志玟留下的東西，後來發現物品內有一、二支槍身及1
    顆子彈，之後我跟許智超講到這件事情，許智超表示那些東
    西他要，所以我就將電動工具搬到被告家，因為東西有點多
    ，所以我跟被告分好幾次去拿。槍身、子彈及零件是被告自
    己從林口搬到三重的等語（見偵字第8201號卷第245頁）。
    是證人翁銘谷於偵查中亦證述是因為被告表示要郭志玟另案
    為警查獲後，未被員警查扣而遺留下來之物品，而該等物品
    中僅有1顆子彈，且係由被告自行將之攜回住處。
　③由上開證人翁銘谷於警詢、偵查中之證述可知，被告雖曾與
　　證人翁銘谷一同將郭志玟為警查獲後所遺留之物品搬至被告
    住處，但所搬運而來之物品僅為本案查扣物品中之部分而已
    ，其中子彈部分更僅有1顆，已無從證明是否為本案子彈，
    縱認其中確有本案子彈，然既係因被告表示要這些東西，始
    會搬運至被告住處，被告主觀上已然有持有所有搬運至其處
    所物品之意思甚明，此與該等物品是否放置在翁銘谷借住之
    房間無涉。況證人翁銘谷於其後偵查中另證稱：我要去許智
    超三重住處住的時候，那些東西就已經在許智超家了，當時
    我與許智超一同為警查獲時，我們要製作筆錄前，許智超跟
    我說，叫我到時候說那些子彈是郭志玟的。他叫我跟警察說
    ，被扣到的東西是我們去林口頂福81號的工廠整理後搬到三
    重。許智超是在郭志玟為警查獲前，就陸續有搬東西回三重
    ，但我不知道他搬什麼，我只知道我要去許智超家住的時候
    ，那些子彈就已經在許智超三重住處等語（偵字第8201號卷
    第649至651頁），顯見證人翁銘谷於偵查中復證述被告在郭
    志玟為警查獲前，就已有陸續從郭志玟處搬運物品回到其住
    處，證人翁銘谷雖不知被告所搬運者為何物，但明確證述其
    到被告住處居住時，本案子彈即已放置在被告住處，係被告
    要求其證述本案子彈為郭志玟所有等情，是無從證明在被告
    住處查獲之本案子彈確係郭志玟所有，或係由翁銘谷自行攜
    至被告住處。
 2、證人郭志玟於警詢時證稱：警方於110年3月3日16時6分許，
    在新北市○○區○○○街0號3樓執行搜索所扣押之物品，只有警
    方提示編號5的其中1個滑套，跟編號14的彈簧，還有編號12
    的塑膠盒應該是我的，其他都不是我的，是被告本人的等語
    （見偵字第8201號卷第373頁），其於偵查時證稱：新莊分
    局提示扣押物品照片給我看時，我有跟他們說其中上滑套及
    子彈塑膠盒是我的，而子彈是被告自己的。子彈應該是他在
    我被查獲前，就搬到他三重家的等語（見偵字第8201號卷第
    606頁），核與證人翁銘谷證述被告在郭志玟為警查獲前，
    就已陸續有搬東西回三重等情相符，而上開郭志玟所有之塑
    膠盒內，雖放置有子彈9顆（見現場勘察照片，偵字第8201
    號卷第753頁，照片編號26），然此部分子彈經鑑定結果，
    均不具殺傷力，有內政部警政署刑事警察局110年3月4日刑
    鑑字第1100022395號鑑定書在卷可佐（見偵字8201號卷第39
    9頁，鑑定結果二），亦與本案子彈無關。是證人郭志玟僅
    坦認本案在被告住處為警查獲之部分零件及塑膠盒（扣押物
    品目錄表編號12）為其所有，然否認查扣之子彈為其所有或
    持有，甚而明確證述子彈為被告所有，且係在郭志玟另案為
    警查獲之前，被告就已先行攜回其自己住處。從而，被告辯
    稱本案子彈係郭志玟所有之物云云，尚嫌無據。
 3、綜上足認被告辯稱本案子彈係郭志玟所有，由翁銘谷搬至其
    住處，並非其持有云云，核與證人翁銘谷、郭志玟所證不符
    ，不足採信。　
二、綜上所述，本案事證明確，被告上開犯行堪以認定，應依法
    論科。
叁、論罪及駁回上訴之理由：
一、核被告所為，係犯槍砲彈藥刀械管制條例第12條第4項之未
    經許可持有子彈罪。被告未經許可持有子彈，其持有之繼續
    ，為行為之繼續，其犯罪之完結須繼續至持有行為終了時為
    止，只論為一罪，故被告自不詳時間起至為警查獲時止，其
    未經許可持有子彈之行為，具有行為繼續之性質，應論以單
    純一罪。又非法持有槍砲彈藥刀械等違禁物，所侵害者為社
    會法益，若持有之客體種類相同（如同為子彈者），縱令持
    有之客體有數個（如數顆子彈），仍為單純一罪，不發生想
    像競合犯之問題（最高法院82年度台上字第5303號判決意旨
    足參）。是被告未經許可，同時持有本案子彈8顆，核亦屬
    單純一罪。
二、原審以被告犯罪事證明確，依槍砲彈藥刀械管制條例第12條
    第4項，刑法第11條前段、第47條第1項、第41條第1項前段
    、第42條第3項前段等規定，並審酌被告犯罪之動機、目
    的、手段，其持有子彈，對他人生命、身體安全構成潛在威
    脅，惟未產生危害，以及被告犯後於偵查中坦承犯行之態度
    等一切情狀，量處有期徒刑4月，併科罰金新臺幣3萬元，並
    分別諭知易科罰金、易服勞役之折算標準，及為相關沒收之
    諭知，經核原審認定事實及適用法律均無不合，量刑亦屬妥
    適。又依最高法院大法庭110年度台上大字第5660號裁定意
    旨：「於本裁定宣示前，下級審法院在檢察官未主張或盡其
    舉證、說明責任之情形下，業依職權調查，因而論以累犯，
    本乎前科形成累犯處斷刑或作為宣告刑事由之裁量，只須滿
    足其一，其評價即足，上級審法院自不能據以撤銷原判決」
    。查：被告前於109年間，因違反毒品危害防制條例案件，
    經本院以109年度簡字第3432號判決判處有期徒刑3月（共2
    罪），應執行有期徒刑5月確定，於110年1月21日易科罰金
    執行完畢，有臺灣高等法院被告前案紀錄表在卷可參，其於
    有期徒刑執行完畢後5年內，故意再犯本件有期徒刑以上之
    罪，為累犯，原審並審酌被告被告前已有違反槍砲彈藥刀械
    管制條例之犯罪前科紀錄（見卷附臺灣高等法院被告前案紀
    錄表），猶再犯本案，顯有其特別惡性及對刑罰反應力薄弱
    ，依累犯規定加重其刑，而對被告行為責任予以充分評價，
    揆諸上開說明，亦非得執為撤銷原判決之理由。被告上訴意
    旨猶執前詞否認犯行，然其上訴所指各情均不可採，已如前
    述。是被告上訴為無理由，應予駁回。
據上論斷，應依刑事訴訟法第455 條之1 第1 項、第3 項、第36
8條，判決如主文。
本案經檢察官黃冠傑提起公訴，檢察官高智美到庭執行職務。 
中　　華　　民　　國　　111 　年　　7 　　月　　27　　日
                  刑事第二十五庭  審判長法  官  白光華
　　　　　　　　　　      　　　　      法  官  王綽光
　　　　　　　　　　　　　　            法  官  曾淑娟
以上正本證明與原本無異。
本判決不得上訴。
                                        書記官  楊貽婷
中　　華　　民　　國　　111 　年　　7 　　月　　27　　日
附錄本案論罪科刑法條全文：
槍砲彈藥刀械管制條例第12條
未經許可，製造、販賣或運輸子彈者，處1年以上7年以下有期徒
刑，併科新台幣500萬元以下罰金。
未經許可，轉讓、出租或出借子彈者，處6月以上5年以下有期徒
刑，併科新台幣300萬元以下罰金。
意圖供自己或他人犯罪之用，而犯前二項之罪者，處3年以上10
年以下有期徒刑，併科新台幣700萬元以下罰金。
未經許可，持有、寄藏或意圖販賣而陳列子彈者，處5年以下有
期徒刑，併科新台幣300萬元以下罰金。
第1項至第3項之未遂犯罰之。

附表一
編號  扣案物品 數量 鑑定結果及鑑定書文號  1 子彈 7顆(經採樣2顆試射擊發，尚餘5顆扣案) 認均係非制式子彈，由口徑9mm制式空包彈組合直徑約8.9mm金屬彈頭而成，採樣2顆試射，均可擊發，認具殺傷力。（內政部警政署刑事警察局110年3月4日刑鑑字第1100022395號鑑定書，鑑定結果一（一），偵字第8201號卷第399頁）。 2 子彈 1顆（經試射擊發） 研判係口徑12GAUGE制式散彈，經試射，可擊發，認具殺傷力。(內政部警政署刑事警察局110年3月4日刑鑑字第1100022395號鑑定書，鑑定結果三，偵字第8201號卷第400頁）。